臺灣新竹地方法院刑事判決　　　　　　　　　　　　　九十年度易字第一五三號
　　公　訴　人　臺灣新竹地方法院檢察署檢察官
　　被　　　告　甲○○
右列被告因竊盜案件，經檢察官提起公訴（九十年度偵字第五六二五），及台灣花蓮
地方法院檢察署檢察官移
    主  文
甲○○連續竊盜，累犯，處有期徒刑捌月。
    事  實
一、甲○○有強盜、搶奪及偽造文書等前科，民國八十五年間因犯強盜案件，經台灣
    高等法院判處有期徒刑五年確定，於八十六年五月十五日送監執行，嗣於八十八
    年七月二十八日假釋交付保護管束，於九十年八月二十五日因假釋期滿執行完畢
    ，猶不知悔改，竟基於意圖為自己不法所有之概括犯意：
（一）於九十年九月二十日搭乘其子乙○○所駕駛之五Ａ－○三八一號自小客車，於
      同日十四時許，行經新竹縣關西鎮金山里十一鄰十七號前，因見年事已高、反
      應遲緩之丙○○獨自坐在上開住處前之藤椅上休息，甲○○竟上前假藉要替丙○○放血，並做身體按摩之際，趁丙○○不注意，竊取丙○○置於上衣口袋中
      之現金新台幣（下同）三百元及健保卡一張，得手後旋即搭乘上開車輛離去，
      嗣因丙○○之媳婦發覺，乃請鄰居騎車追趕，並報警處理，於同年月日十六時
      四十分許，在新竹縣關西鎮錦山派出所前為警攔截查獲，並在甲○○之上衣口
      袋內起出三百元。
（二）又於九十年十二月十四日十五時十分許，搭乘由其子乙○○（另案由臺灣花蓮
      地方法院檢察署偵查中）所駕駛之上開自小客車，在花蓮縣新城鄉康樂村南三
      棧十四號，因見戊○○為單身榮民年老可欺，先以向戊○○打探附近有無一董
      姓人士居住為由，進入戊○○上開住處之客廳，並稱其係欲替該董姓人士治療
      腳痛，戊○○因此向甲○○稱自己頭部血路不通，甲○○遂向戊○○稱其有藥
      可以治療並取出藥欲賣與戊○○，戊○○於是當場由所穿著之長褲後口袋取出
      一疊鈔票、抽取其中一紙一千元紙鈔裝入紅包袋後交予甲○○；甲○○見狀，
      復藉口要幫戊○○按摩，於幫戊○○脫下長褲準備按摩之際，竟趁戊○○不注
  意，竊取戊○○置於長褲後口袋之二萬三千八百元後即欲往外跑，隨即為戊○○發現，一邊大叫、一邊並當場抱住甲○○，甲○○見事跡敗露，即將所竊取
      之上開現金乘機置於戊○○上開住處客廳內桌子之左側抽屜，嗣由風聞而至之
      鄰居合力制服甲○○，並報警處理。
二、案經新竹縣警察局新埔分局報請台灣新竹地方法院檢察署檢察官偵查起訴，暨台
    灣花蓮地方法院檢察署檢察官移送併辦。
    理  由
一、訊據被告甲○○雖不否認有於事實欄（一）（二）所示之時間分至新竹縣關西鎮
    金山里十一鄰十七號及花蓮縣新城鄉康樂村南三棧十四號等處，惟矢口否認有何
    竊盜犯行，關於事實（一）部分辯稱：伊僅問丙○○哪裡有賣香煙，丙○○並無
    回答，伊低頭看到地上有三百元，就問丙○○三百元是否他的，丙○○亦未回答
    ，三百元是撿來的，伊並未偷錢云云；關於事實欄（二）部分則辯稱：伊未進入
    戊○○家中，當時戊○○坐在屋外，伊問他哪裡有房子出租，戊○○說他脖子很
    酸，無法回答，藥粉伊放在車上，車子停在離戊○○家四、五尺遠，是戊○○自
    己到車上拿藥粉，拿了就放在他屋內客廳桌上，伊跟戊○○說藥粉不賣，要跟他
    拿回來，他就說褲子內的錢不見了，鄰居跟他說再去找找看，他才在屋內桌子的
    抽屜內找到錢云云。查，
（一）關於事實欄（一）部分：
  １、被告雖以前揭情詞置辯，然查，被告當日是由其子乙○○駕車由新竹縣關西鎮
      往桃園復興鄉方向行駛乙情，業據被告供承在卷（見偵查卷地三十五頁背面）
      ，而經公訴人勘驗現場結果，依照被告所述行駛路線，於到達被害人丙○○住
      處前三棟房子前即有一檳榔攤販賣香煙（見附於偵查卷第四十一頁之相片二紙
      ），且該檳榔攤位於路邊，並有招牌，路過之人當能清楚看見，被告所辯是問
      丙○○何處有賣香煙云云，顯有違常情。
  ２、再查，被告所稱拾獲三百元處，距被害人丙○○住處有七、八尺遠乙情，業經
      公訴人勘驗明確，有勘驗筆錄及相片一紙（附於偵查卷第四十三頁）在卷足按
      。既然被告拾獲三百元處距被害人住處有七、八尺之遠，被告怎可能與被害人
      隔此距離說話，且拾獲地點係在快車道與慢車道間之白線上，被告豈可能不顧
      危險、站在車道上與被害人講話。被告上開辯解，不符常理至極，不足採信。
  ３、此外，復有被害人丙○○之指述，暨據證人丁○○○證述綦詳，並有扣押物品
      清單一件為證，被告此部分之犯行，事證明確，應堪予認定。
（二）關於事實欄（二）部分：
  １、被告雖辯稱以前揭情詞，然查，被告是日係假藉向被害人戊○○打探有無認識
      一董姓人士而進入被害人家中，並進而向被害人推銷藥粉、趁欲替被害人按摩
      之際，竊取被害人身上之現金，經發現犯行後即將竊得之現金置於被害人客廳
      內桌子之抽屜中等情，業據被害人於警訊及偵查中指述歷歷；另有證人即被害
      人之鄰居劉泰佑於警訊中證述：我鄰居戊○○先生喊強盜、搶錢，我聽到便從
      住處衝出至他家看見一名陌生男子從屋內衝到五Ａ－○三八一號自小客車左車
      門邊，我便把他拉住押制在地上（見臺灣花蓮地方法院檢察署九十年度偵字第
      三四九九號偵查卷第二九頁）；復於偵訊時證稱：我制服他後，我問他為什麼
      搶錢，他說沒有，並要我們進去查看，進去之後他指著一個抽屜說這不是錢嗎
      ，是他自己跟我們講的，我們都不知道錢在哪裡，他後來把藥倒在桶子裡，並
      把紅包還給戊○○等語（見上開偵查卷九十一年一月九日訊問筆錄），核與被
      害人之指述內容一致，查被害人與證人均與被告素不相識，更無恩怨可言，當
      無織詞攀誣被告之理，所述應可採信。
  ２、至於被告雖否認曾賣予被害人藥粉及收受被害人所給予之一千元紅包乙情，辯
      稱藥粉係被害人自己到車上拿的云云，查被告既已稱車子是停在距被害人住處
      四、五尺遠（見本院九十一年三月八日審理筆錄），被害人與被告又毫不相識
      ，怎會知被告所乘之車子為何，如何知藥粉放置於車上何處，甚至無緣無故至
      被告車上拿取藥粉？況被告之子乙○○於警訊時即稱被告是去賣藥等語（見上
      開偵查卷第十七頁），可見被告確有販賣藥粉予被害人之事實；又被告雖否認
      收受一千元紅包，然證人劉泰佑已證稱被告有將紅包還給被害人，另案發後為
      被告製作警訊筆錄之員警李舜武於接受臺灣花蓮地方法院法官訊問時證稱：在
      製作筆錄前瞭解案情時，被告有承認被害人有給他一千元紅包，但是他說他沒
      有收等詞，此有該院九十一年三月十八日訊問筆錄在卷足參，顯然確有一千元
      紅包之事實。綜上述，本件事證明確，被告所辯均不足採，竊盜犯行堪予認定
      。
二、核被告所為，係犯刑法第三百二十條第一項之竊盜罪。被告所為數行為，時間緊
    接，所犯罪名相同，顯係出於概括之犯意為之，為連續犯，爰依刑法第五十六條
    之規定以一罪論，並加重其刑。移送併辦部分，雖未經起訴，然因其與本件已起
    訴之犯罪事實，有連續犯裁判上一罪之關係，為起訴效力所及，本院自得一併審
    理，附此敘明。又被告有強盜、搶奪及偽造文書等前科，八十五年間因犯強盜案
    件，經台灣高等法院判處有期徒刑五年確定，於八十六年五月十五日送監執行，
    嗣於八十八年七月二十八日假釋交付保護管束，於九十年八月二十五日因假釋期
    滿執行完畢，有臺灣新竹地方法院檢察署刑案資料查註紀錄表、台灣高等法院被
    告全國前案紀錄表各一件在卷可按，其於五年以內再犯本件有期徒刑以上之罪，
    為累犯，依刑法第四十七條規定遞加重其刑。爰審酌被告之素行不佳、專挑年事
    已高之老年人為竊盜之對象、犯罪所生之損害，及犯罪後仍狡詞卸責不知悔改等
    一情狀，量處如主文所示之刑。
據上論斷，應依刑事訴訟法第二百九十九條第一項前段，刑法第三百二十條第一項、
第五十六條、第四十七條，罰金罰鍰提高標準條例第一條前段，判決如主文。
本案經檢察官郭棋湧到庭執行職務。
中      華      民      國    九十一  年       四      月     二十三    日
                                 臺灣新竹地方法院刑事第二庭
            法    官   魏  瑞  紅
右正本證明與原本無異。
如不服本判決，應於判決送達後十日內向本院提出上訴狀( 應附繕本 )，上訴於
臺灣高等法院。
                                     書 記 官   陳  凰  榆
中      華      民      國    九十一  年       四      月     二十三    日
附錄本案論罪科刑法條全文：
中華民國刑法第三百二十條第一項：
意圖為自己或第三人不法之所有，而竊取他人之動產者，為竊盜罪，處五年以下有期
徒刑、拘役或五百元以下罰金。
